Inventaris van het archief van mr. A.A. Stratenus [levensjaren 1789-1836], 1566-1586
Nationaal Archief, Den Haag
- Afschrift van een brief van Willem van Oranje aan des Pruneaux., 1583 juli 4; 841
  Corr. de Guill. le Tariturne V, 148,
  Mss. de Béthune, no. 8790 fol. 96.
- Afschrift van een brief van Des Pruneaux aan Anjou., 1583 juli 7; 842
  Muller et Diegerick V, 246,
  Mss. de Béthune, no. 8787 fol. 53.
- Memorie van Willem van Oranje over de belegering van Duinkerken., 1583 juli 7; 843
  Muller et Diegerick V, 254,
  Mss. de Béthune, reg. 8790 fol. 98.
- Afschrift van een brief van Maarschalk Biron aan de Magistraat van Brugge., 1583 juli 8; 844
  Muller et Diegerick,
  Mss. de Béthune, reg. 8791 fol. 50.
- Afschrift van een brief van Cormont aan Willem van Oranje., 1583 juli 11; 845
  Muller et Diegerick V, 264,
  Mss. de Béthune, reg. 8790 fol. 97.
- Afschrift van een brief van Anjou aan des Pruneaux., 1583 juli 12; 846
  Muller et Diegerick V, 266,
  Mss. de Béthune, reg. 8785 fol. 15.
- Afschrift van een brief van Cormont aan Willem van Oranje., 1583 juli 12; 847
  Muller et Diegerick V, 271,
  Mss. de Béthune, reg. 8790 fol. 97 (no. 2).
- Afschrift van een brief van Anjou aan des Pruneaux., 1583 juli 15; 848
  Mss. de Béthune, Reg. 8790 fol. 100.
- Afschrift van een brief van Maarschalk Biron aan Hendrik III., 1583 juli 16; 849
  Muller et Diegerick V, 274, no. 357.
- Afschrift van een brief van Anjou aan Elizabeth., 1583 (1582) juli 18; 850
  No. 357.
- Afschrift van een brief van Anjou aan de Staten-Generaal., 1583 juli 20; 851
  Muller et Diegerick V, 281,
  Mss. de Béthune, reg. 8790 fol. 104.
- Afschrift van een brief van Anjou aan des Pruneaux., 1583 juli 20; 852
  Muller et Diegerick V, 286,
  Mss. de Béthune, reg. 8790 fol. 102.
- Instructie van Anthoine de Lalaing, Reingout en van des Beken door Willem van Oranje en de Staten van Brabant naar Biron gezonden., 1583 juli; 853
  Muller et Diegerick V, 290,
  Mss. de Béthune, reg. 8791 fol. 102.
- Instructie van Willem van Oranje voor Groenevelt., 1583 juli 20; 854
  Corr. de Guill. le Touitine V, 157,
  Mss. de Béthune, reg. 8791 fol. 100.
- Afschrift van een brief van De Pilerno aan des Pruneaux, 21 juli (1583) ?; 855
  Mss. de Béthune, Reg. 8790 fol. 108.
- Afschrift van een brief van De Biron aan Catharina de Medici., 1583 juli 21 en juli 24; 856
  Mss. de Béthune, Reg. 8823 fol. 48 8823 fol. 50, 2 stukken.
- Afschrift van een brief van Anjou aan des Pruneaux., 1583 juli 22; 857
  Muller et Diegerick V, 207,
  Mss. de Béthune, reg. 8790 fol. 106.
- Afschrift van een brief van Hendrik III aan Maarschalk de Matignon., 1583 juli 22; 858
  Mss. de Béthune, Reg. 357.
- Afschrift van een brief van Maarschalk Biron aan Hendrik III., 1583 juli 24; 859
  Muller et Diegerick V, 311,
  Mss. de Béthune, reg. 8823 fol. 45.
- Afschrift van een brief van Dampmartin aan Anjou., 1583 juli 27; 860
  Mss. de Béthune, Reg. 8790 fol. 110.
- Afschrift van een brief van Catharina Medicis aan Philips II., 1583 augustus 9; 861
  Mss. de Béthune, Reg. 8824 fol. 117.
- Afschrift van een brief van Catharina de Medicis aan Longlée., 1583 augustus 9; 862
- Afschrift van een brief van Catharina de Medicis aan Hieromimede Gondi., 1583 augustus 14; 863
  Muller et Diegerick V, 339,
  Mss. de Béthune, reg. 8824 fol. 117.
- Afschrift van een brief van Anjou aan des Pruneaux., 1583 augustus 20; 864
  Muller et Diegerick V, 324,
  Mss. de Béthune, reg. 8791 fol. 1.
- Afschrift van een brief van Catharina de Medicis aan de Matignon., 1583 augustus 25; 865
  Mss. de Béthune, Reg. 8824 fol. 81.
- Afschrift van een brief van Pinart aan Longleé., 1583 augustus 26; 866
  Muller et Diegerick V, 341,
- Afschrift van een brief van Maarschalk Biron aan des Pruneaux., 1583 augustus 29; 867
  Muller et Diegerick V, 330,
  Mss. de Béthune, reg. 8791 fol. 119.
- Afschrift van een brief van Hendrik III aan de Longleé., 1583 (augustus); 868
- Redevoering door des Pruneaux in de vergadering der Staten-Generaal gehouden., 1583 augustus 30; 869
  Arch. de la mais d'Or. VIII, 249,
  Mss. de Béthune, reg. 8791 fol. 96.
- Afschrift van een brief van Anjou aan des Pruneaux., 1583 september 3; 870
  Muller et Diegerick V, 353,
  Mss. de Béthune, reg. 8790 fol. 112 (no. 2).
- Afschrift van een brief van Catharina de Medicis aan de Longleé., 1583 september 6; 871
  Muller et Diegerick V, 412,
  Mss. de Béthune, reg. 8824 fol. 113.
- Redevoering door des Pruneaux in de vergadering der Staten-Generaal gehouden., 1583 september 11; 872
  Arch. de la mais d'Or. VIII, 250,
  Mss. de Béthune, reg. 8791 fol. 52.
- Afschrift van een brief van De Mérode aan des Pruneaux., 1583 september 14; 873
  Mss. de Béthune, Reg. 8791 fol. 104.
- Afschrift van een brief van Maarschalk Biron aan des Pruneaux., 1583 september 20; 874
  Muller et Diegerick V, 368,
  Mss. de Béthune, reg. 8791 fol. 8.
- Afschrift van een brief van Anjou aan des Pruneaux., 1583 september 24; 875
  Muller et Diegerick V, 373,
  Mss. de Béthune, reg. 8791 fol. 3.
- Instructie van Anjou aan Rebours., 1583 (september) 24; 876
  Muller et Diegerick V, 377,
  Mss. de Béthune, reg. 8791 fol. 5.
- Instructie van Anjou aan Dam., 1583 september 29; 877
  Reg. 29.
- Afschrift van een brief van Anjou aan des Pruneaux., 1583 oktober 9; 878
  Muller et Diegerick V, 395,
  Mss. de Béthune, reg. 8790 fol. 112 (1).
- Afschrift van een brief van Anjou aan de Staten-Generaal., 1583 oktober 9; 879
  Muller et Diegerick V, 379,
  Mss. de Béthune, reg. 8791 fol. 10.
- Afschrift van een brief van Maarschalk Biron aan des Pruneaux., 1583 oktober 11; 880
  Muller et Diegerick V, 397,
  Mss. de Béthune, reg. 8791 fol. 11.
- Afschrift van een brief van Pibrae aan des Pruneaux., 1583 oktober 14; 881
  Muller et Diegerick V, 399,
  Mss. de Béthune, reg. 8791 fol. 13.
- Afschrift van een brief van Anjou aan des Pruneaux., 1583 oktober 22; 882
  Muller et Diegerick V, 405,
  Mss. de Béthune, reg. 8791 fol. 19.
- Remonstratie van des Pruneaux aan de Staten-Generaal., 1583 november 3; 883
  Muller et Diegerick V, 417,
  Mss. de Béthune, reg. 8791 fol. 16.
- Afschrift van een brief van Van der Tympel aan des Pruneaux., 1583 november 7; 884
  Muller et Diegerick V, 428,
  Mss. de Béthune, reg. 8791 fol. 20.
- Afschrift van een brief van Des Pruneaux aan de Staten-Generaal., 1583 november 8; 885
  Muller et Diegerick V, 430,
  Mss. de Béthune, reg. 8791 fol. 22.
- Afschrift van een brief van Anjou aan des Pruneaux., 1583 november 9; 886
  Muller et Diegerick V, 439, no. 357.
- Afschriften van een brief van Anjou aan de (Staten van een gewest) 4 exemplaren., 1583 november 11; 887
  Muller et Diegerick V, 445,
  Mss. de Béthune, reg. 8783 fol. 33; reg. 8783 fol. 1; reg. 8785 fol. 21; reg. 8791 fol. 24.
- Afschrift van een brief van Anjou aan (des Pruneaux)., 1583 november 11; 888
  Muller et Diegerick V, 448,
  Mss. de Béthune, reg. 8791 fol. 23.
- Afschrift van een brief van Des Pruneaux aan de Staten-Generaal., 1583 november 14; 889
  Muller et Diegerick V, 449.
- Afschrift van een brief van Anjou aan des Pruneaux., 1583 november 15; 890
  Muller et Diegerick V, 454,
  Mss. de Béthune, reg. 8791 fol. 29.
- Afschrift van een brief van Anjou aan de Staten-Generaal., 1583 november 16; 891
  Muller et Diegerick V, 456,
  Mss. de Béthune, reg. 8791 fol. 26.
- Afschrift van een brief van Des Pruneaux aan de Staten-Generaal., 1583 november 17; 892
  Muller et Diegerick V, 460,
  Mss. de Béthune, reg. 8787 fol. 72.
- Afschrift van een brief van Willem van Oranje aan Henri van Bourbon, prins van Condé., 1583 november 18; 893
  Arch. de la mais d'Or. VIII, 270, no. 357.
- Afschrift van een brief van Instructie van de Staten-Generaal voor hun gezanten naar Anjou., 1583 november 19; 894
  Muller et Diegerick V, 462,
  Mss. de Béthune, reg. 8791 fol. 28.
- Afschrift van een brief van Casimi van der Palz aan Anjou., 1583 november 20; 895
- Instructie van de Staten-Generaal voor Antonie de Lalaing en Joh. Asseliers., 1583 november 24; 896
  Muller et Diegerick V, 469,
  Mss. de Béthune, reg. 8791 fol. 30.
- Afschrift van een brief van Anjou aan de Staten-Generaal., 1583 november 29; 897
  Muller et Diegerick V, 478,
  Mss. de Béthune, reg. 8791 fol. 32.
- Afschrift van een brief van Anjou aan des Pruneaux., 1583 november 30; 898
  Muller et Diegerick V, 480,
  Mss. de Béthune, reg. 8791 fol. 33.
- Memorie van des Pruneaux aan Anjou., 1583 november; 899
  Muller et Diegerick V, 481,
  Mss. de Béthune, reg. 8787 fol. 16.
- Afschrift van een brief van Willem van Oranje aan des Pruneaux., 1583 december 1; 900
  Corr. de Guill. le Taciturne V, 206,
  Mss. de Béthune, reg. 8791 fol. 34.
- Afschrift van een brief van Anjou aan des Pruneaux., 1583 dec. 2; 901
  Muller et Diegerick V, 500, no. 357.
- Memoire van des Pruneaux aan de Rebours., 1583 dec. 2; 902
  Muller et Diegerick V, 494.
  Mss. de Béthune, Reg. 8791 fol. 36
- Afschrift van een brief van Anjou aan des Pruneaux, 1583 dec. 3; 903
  Muller et Diegerick, V, 502,
  Mss. de Béthune, reg. 8791 fol. 38.
- Afschrift van een brief van Anjou aan de Staten-Generaal, 1589 dec. 8; 904
  Muller et Diegerick V, 503,
- Instructie van Anjou van des Fourgeneral les, 1583 dec. 8; 905; 2 stuks
  Muller et Diegerick V, 506.
  Mss. de Béthune, Reg. 8791 Fol. 41
  Mss. de Béthune, Reg. 8785 Fol. 18
- Afschrift van een brief van Anjou aan des Pruneaux, 1583 dec. 8; 906
  Muller et Diegerick V, 504.
  Port. de Font., No. 357
- Instructie voor des Pruneaux, 1583 dec. 20; 907
  Muller et Diegerick V, 1516
  Mss. de Béthune, Reg. 8791 fol. 40
- Afschrift van een brief van Hendrik III aan?, 1583 dec. 20; 908
  Port. de Font., no. 357
- Afschrift van een brief van Anjou aan des Pruneaux, 1583 dec. 26; 909
  Mss. de Béthune, reg. 8791 fol. 43
- Afschrift van een brief van Albertus Leoninus aan des Pruneaux, 1583 dec. 26; 910
  Muller et Diegerick V, 520
  Mss. de Béthune, Reg. 8791 fol. 44
- Afschrift van een brief van Casimir van de Palz aan Henri van Bourbon, prins van Condé, 1583 dec. 16; 911
- Afschrift van een brief van Hendrik III aan Castelnan de Mauvissière, 1583 dec. 17; 912
- Staat van uitgaven voor het huis van Anjou, als heer der Nederlanden, door de Staten-Generaal vastgesteld., 1583; 913
  Mss. de Béthune, Reg. 8791 fol. 91
- Lijst van salarissen voor de aanzienlijke hovelingen van Anjou., 1589; 914
  Mss. de Béthune, Reg. 8791 fol. 60
- Supplement bij het betoog over de administratie van de financiën., 1583; 915
  Mss. de Béthune, Reg. 8791 fol. 54
- Betoog over de administratie van de financiën in de Nederlanden., 1583; 916
  Mss. de Béthune, Reg. 8791 fol. 88
- Memorie van wet de schrijver (Derry) van Catharina de Medius aan Anjou over te brengen heeft., 1589; 917
  Mss. de Béthune, Reg. 8787 fol. 79
- Remonstrantie op het reglement voor de Geheime Raad en de Raad van financiën., 1583; 918
  Mss. de Béthune, Reg. 8786 fol. 64
- Supplement op Memoire, instrction sur l'administration des finances aux Pays-Bas., 1583; 919
  Mss. de Béthune, Reg. 8797 fol. 84
- Artikelen getrokken uit de instructie van de Raad van financiën door Anjou opgemaakt., 1589; 920
  Mss. de Béthune, Reg. 8791 fol. 78
- Afschrift van een brief van Catharina de Medici aan de Villeray., 1584 jan. 1; 921
  Port. de Font., No. 357,
  Gedrukt Muller et Diegerick V, 548.
- Afschrift van een brief van Catharina de Medici aan de Villeray., 1584, jan. 11; 922
  Port. de Font., No. 358
  Gedrukt: Muller et Diegerick V, 550.
- Afschrift van een brief van Maria Stuart aan Castelman de Maurissière., 1584, jan. 11; 923
  Port. de Font., No. 558
- Afschrift van een brief van Des Pruneaux aan de Staten-Generaal., 925
  Mr. de Béthune,.
  1584 febr. 11.
  Mss. de Béthune, No. 8792. fol. 3
  Gedrukt: Muller et Diegerick V, 561.
- Afschrift van een brief van Hertog van Anjou aan des Pruneaux., 1584 Jan. 20; 924
  Gedrukt Muller et Diegerick V, 552.
  Mss. de Béthune, Reg. 8792 fol. 1
- Afschrift van een brief van Hertog van Anjou aan des Pruneaux., 1584 febr. 25; 926
  Mss. de Font. No. 358.
  Gedrukt Muller et Diegerick V, 585.
- Afschrift van een brief van De Villeroy aan de Matig, 1581 Maart 14; 927
  Mss. de Béthune, no. 8824.
  Gedrukt Muller et Diegerick 1.
- Afschrift van een brief van Magistraat van Brussel aan den hertog van Anjou., 1584 maart 16; 928
  Mss. de Béthune, no. 8792 fol. 5
  Gedrukt: Muller et Diegerick V, 599
- Afschrift van een brief van De Biron aan des Pruneaux., 1584 maart 21; 929
  Mss. de Béthume no. 8792 fol. 7.
  Gedrukt: Muller et Diegerick V, 609.
- Afschrift van een brief van Hertog van Anjou aan des Pruneaux., 1584 maart 26; 930
  Mss. de Béthune, no. 8792 fol. 9 no. 1.
  Gedrukt: Muller et Diegerick V, 624.
- Afschrift van een brief van Luinsé aan des Pruneaux., 1584 maart 26; 931
  Mss. de Béthune, no. 8792, fol. 11.
  Gedrukt: Muller et Diegerick V, 626.
- Afschrift van een brief van Hertog van Anjou aan des Pruneaux., 1584 maart 29; 932
  Mss. de Béthune, no. 8792, fol. 14.
  Gedrukt: Muller et Diegerick V, 631.
- Afschrift van een brief van Hertog van Anjou aan (Rijnhoven)., 1584 maart 29; 933
  Mss. de Béthune, no. 8792.
  Gedrukt: Muller et Diegerick V, 607.
- Afschrift van een brief van Hertog van Anjou aan des Pruneaux., 1584 maart 30; 934
  Mss. de Béthune, no. 8792, fol. 2.
- Afschrift van een volmacht van Hertog van Anjou aan des Pruneaux., 1584 maart 31; 935
  Port de Font, no.358.
  Gedrukt: Muller et Diegerick V, 641.
- Afschrift van een brief van Hertog van Anjou aan des Pruneaux., 1584 april 8; 936
  Mss. de Béthune, no. 8792, fol. 16.
  Gedrukt: Muller et Diegerick V, 654.
- Afschrift van een schets van een verdrag tussen de Staten-Generaal en Hertog van Anjou, door dezen aan des Pruneaux gezonden., 1584 april 8; 937
  Mss. de Béthune, no. 8792, fol. 28.
  Gedrukt: Muller et Diegerick V, 657.
- Afschrift van een instructie van Hertog van Anjou aan des Pruneaux., 1584 april 8; 938
  Mss. de Béthune, no. 8792, fol. 74.
  Gedrukt: Muller et Diegerick V, 667.
- Afschrift van een brief van Hertog van Anjou aan Caron., 1584 april 8; 939
  Gedrukt: Muller et Diegerick V, 670.
- Afschrift van een brief van Hertog van Anjou aan Magistraat van Ostende., 1584 april 8; 940
  Mss. de Béthune, no. 8792, fol. 18.
  Gedrukt Muller et Diegerick V, 673.
- Afschrift van een brief van Bongvet aan des Pruneaux., 1584 April 9; 941
  Mss. de Béthune, no. 8792, fol. 33.
  Gedrukt: Muller et Diegerick V, 676.
- Afschrift van een brief van Balthasar Gerard aan Parma., 1584 april 11; 942
- Afschrift van een brief van Willem Lodewijk van Nassau aan des Pruneaux., 1584 12/22 april; 943
  Mss. de Béthune, no. 8792, fol. 35.
  Gedrukt: Arch. de la Mais, d'Or. VIII, 381.
- Afschrift van een brief van Anjou aan des Pruneaux., 1584 april 16; 944
  Mss. de Béthune, no. 8792, fol. 37.
  Gedrukt: Muller et Diegerick V, 679.
- Afschrift van een brief van Quinci aan des Pruneaux., 1584 april 19; 945
  Mss. de Béthune, no. 8792, fol. 44 (no. 1).
  Gedrukt Muller et Diegerick, V, 684.
- Afschrift van een brief van Anjou aan de Pruneaux., 1584 april 19; 946
  Mss. de Béthune,. No. 8792, fol. 44 (No. 1).
  Gedrukt: Muller et Diegerick V, 681.
- Verdrag gesloten tussen de Staten-Generaal en des Pruneaux., 1584 april 25; 947
  Mss. de Béthune,. No. 8792, fol. 38=43.
  Gedrukt Muller et Diegerick, V, 686.
- Afschrift van een brief van Willem Marting aan des Pruneaux., 1584 mei 2; 948
  Mss. de Béthune,. No. 8792, fol. 46.
  Gedrukt: Muller et Diegerick, V, 705.
- Afschrift van een brief van Luinse aan des Pruneaux., 1584 april 29; 949
  Mss. de Béthune,. No. 8792, fol. 45.
  Gedrukt: Muller et Diegerick, V, 703.
- Afschrift van een brief van Van den Tympel aan des Pruneaux., 1584 mei 3; 950
  Mss. de Béthune, no. 8792, fol. 48.
  Gedrukt Muller et Diegerick V, 706.
- Afschrift van een brief van Anjou aan des Pruneaux, 1584 mei 4, 951
  Mss. de Béthune, no. 8792 fol. 50
  Gedrukt: Muller et Diegerick, V, 710.
- Afschrift van een brief van De Bloeyere aan des Pruneaux., 1584 mei 8; 952
  Mss. de Béthune, no. 8792
  Gedrukt: Muller et Diegerick V, 712.
- Passeport door Anjou aan des Pruneaux en afgevaardigden der Staten-Generaal gezonden., 1584 mei 12; 953
  Mss. de Béthune, no. 8792 fol. 67 (no. 1)
- Afschrift van een brief van Anjou aan de Staten-Generaal., 1584 mei 12; 954
  Mss. de Béthune, no. 8792 fol. 63
  Gedrukt: Muller et Diegerick V, 715.
- Afschrift van een brief van Fervacques aan des Pruneaux., 1584 mei 12; 955
  Mss. de Béthune, no. 8792 fol. 69
  Gedrukt: Muller et Diegerick V, 723.
- Afschrift van een brief van Anjou aan des Pruneaux., 1584 mei 12; 956
  Mss. de Béthune, no. 8792 fol. 61
  Gedrukt: Muller et Diegerick V, 718.
- Afschrift van een brief van Antonie van Lalaing, heer de la Mouillerie aan des Pruneaux., 1584 mei 14; 957
  Gedrukt: Muller et Diegerick V, 726.
- Afschrift van een brief van Noël de Caron aan des Pruneaux., 1584 mei 14; 958
  Mss. de Béthune, no. 8792 fol. 69 bis
  Gedrukt: Muller et Diegerick V, 725
- Testament van Anjou gericht aan Hendrik III., 1584 juni 8; 959
  Mss. de Belhune no. 8792 fol. 82.
- Afschrift van een brief van de Neufville, heer van Villeroy aan de Mattignan (2 ex)., 1584 juni 11; 960
  Mss. de Béthune, no. 8824 fol. 90
  Port. de Font. No. 358 2 stukken
  Gedrukt: Muller et Diegerick V, 743.
- Afschrift van een brief van De Monluc aan Catharina de Medicis., 1584 juni 14; 961
  Port. de Font. no. 358
  Gedrukt: Muller et Diegerick V, 744.
- Verdrag tussen de Staten Generaal en Anjou, dan dezen aangenomen, met aanteekeningen erop door de Staten van Brabant en antwoord van des Pruneaux., 1584 mei 11 en juni 15; 962
  Mss. de Béthune, no. 8792 fol. 53 en 60
  Gedrukt: Muller et Diegerick V, 758.
- Afschrift van een brief van Parma aan Hendrik III van Frankrijk., 1584 juni 18; 963
  Port. de Font. No. 358.
- Afschrift van een brief van Parma aan Catharina de Medicis., 1584 juni 18; 964
  Mss. de Colbert, no. 337.
- Afschrift van een brief van Parma aan Hendrik III - Frankrijk., 1584 juni 19; 965
  Mss. de Colbert, no. 337 fol. 195.
- Afschrift van een brief van Parma aan Catharina de Medicis., 1584 juni 19; 966
  Mss. de Colbert, no. 337 fol. 197
- Afschrift van een brief van de Sailly aan Brustart., 1584 juni 20; 967
  Port. de Font, no. 358.
- Afschrift van een brief van Staten-Generaal aan Catharina de Medicis., 1584 juni 22; 968
  Mss. de Colbert, no. 337 fol. 299 (2 ex.)
  Gedrukt: Muller et Diegerick V, 771
- Afschrift van een brief van Willem van Oranje aan Hendrik III van Frankrijk., 1584 juni 24; 969
  Mss. de Béthune, no. 8793 fol. 1
  Gedrukt: Arch. de la Maison d'Orange VIII, 405.
- Afschrift van een brief van Willem van Oranje aan Catharina de Medicis., 1584 juni 24; 970
  Mss. de Colbert, no. 337 fol. 203
  Port. de Font. no. 358 (2 ex.)
  Gedrukt: Arch. de la Maison d'Or. VIII, 407.
- Afschrift van een brief van Willem van Oranje aan Catharina de Medicis., 1584 Juni 24; 971
  Mss. de Béthune, no. 8793 fol. 3
  Gedrukt: Arch. de la Maison d'Or, VIII, 408.
- Afschrift van een brief van Adolf van Meetkerke aan Hendrik III., 1584 juni 24; 972
  Mss. de Béthune, no. 8798 fol. 5.
- Afschrift van een brief van Staten-Generaal aan Catharina de Medicis., 1584 juni 25; 973
  Mss. de Colbert, no. 337 fol. 205.
- Afschrift van een brief van Champagniat aan Hendrik III., 1584 juni 28; 974
  Mss. de Colbert, no. 337 fol. 209.
- Afschrift van een brief van Blatier aan Hendrik III van Frankrijk., 1584 juni 28; 975
  Mss. de Colbert, no. 997 fol. 207.
- Verslag van het sterven en de uitvaart van den hertog van Anjou., 1584 juni 28; 976
  Mss. du Dupuy no. 324 fol. 175-196.
- Voorstellen van des Pruneaux aan hertog van Anjou., 1584 (juni); 977
  Mss. de Béthune, no. 87-87.
- Afschrift van een brief van Catharina de Medicis aan des Pruneaux., 1584 juli 2; 978
  Port. de Font. no. 358.
- Afschrift van een brief van Marguerite van Navarra aan Hertog van Montperrier., 1584 juli 10; 979
  Mss. de Béthune, no. 8829
- Afschrift van een brief van Staten-Generaal aan Hendrik III van Fankrijk., 1584 juli 10; 980
  Mss. de Colbert, no. 337 fol. 221
  Gedrukt: Corr. de Guill. De Faciturne VI, 182.
- Afschrift van een brief van De Gordy, hertog van Metz aan Catharina de Medicis., 1584 juli 10; 981
- Afschrift van een brief van de Marting aan des Pruneaux., 1584 juli 13; 982
  Mss. de Béthune, no. 8793 fol. 90
- Afschrift van een brief van Blatier aan Hendrik III van Fankrijk., 1584 juli 13; 983
  Mss. de Colbert, no. 337 fol. 227.
- Afschrift van een brief van Hessels aan des Prunaux., 1584 juli 16; 984
  Mss. de Béthune, no. 8798 fol. 7.
- Afschrift van een brief van Jan Hinkart aan des Pruneaux., 1584 juli 17; 985
  Mss. de Béthune, no. 8793 fol. 11.
- Afschrift van een brief van Staten-Generaal aan des Pruneaux., 1584 juli 20; 986
  Mss. de Béthune, no. 8793 fol. 13
- Afschrift van een brief van De Gondy, hertog van Metz aan Hendrik III van Frankrijk., 1584 juli 20; 987
- Afschrift van een brief van De Blatier aan Hendrik III van Frankrijk., 1584 juli 20; 988
  Mss. de Colbert, no. 337 fol. 233
- Afschrift van een brief van La Neufille aan des Pruneaux., 1584 juli 21; 989
  Mss. de Béthune, no. 8793 fol. 30
- Afschrift van een brief van Blatier aan de Crosne., 1584 juli 22; 990
- Afschrift van een brief van Hendrik III aan Staten-Generaal., 1584 juli (24 of 25); 991; 2 stukken
  Port. de Font, no. 358
  Mss. de Colbert, no. 387.
- Afschrift van een brief van De Gondy, hertog in Metz aan Hendrik III van Frankrijk., 1584 juli 24; 992
- Afschrift van een brief van De Balagny aan Hendrik III van Frankrijk., 1584 juli 24; 993
- Afschrift van een brief van De Gondy, hertog van Metz aan Catharina de Medicis., 1584 juli 25; 994
- Afschrift van een brief van Blatier aan de Crosne., 1584 juli 26; 995
- Afschrift van een brief van De Taxis aan Hendrik III in Frankrijk., 1584 juli 26; 996
- Afschrift van een brief van Blatier aan Hendrik III - Frankrijk., 1584 juli 30; 997
- Geloofsbrieven van Hendrik III aan des Pruneaux, zijn gezant bij de Staten-Generaal., 1584 juli 31; 998
- Instructie voor des Pruneaux van Hendrik III., 1584 juli 31; 999
- Afschrift van een brief van Hendrik III aan ? (aanbeveling van des Pruneaux)., 1584 juli 31; 1000; 2 stukken
  Mss. de Béthune, no. 8793 fol. 19
  no. 8792 fol. 86.
- Afschrift van een brief van Hendrik III aan des Pruneaux., 1584 (einde juli); 1001
  Mss. de Colbert, no. 377.
- Afschrift van een brief van De Bonnivet aan Hendrik III van Frankrijk., 1584 juli 1; 1002
- Afschrift van een brief van De Gondy, hertog van Metz aan Hendrik III., 1584 augustus 1; 1003
  Port. de Font. no. 359.
- Afschrift van een brief van Longlie aan de Neufille., 1584 augustus 7; 1004
  Mss. de Colbert, no. 338 fol. 1175.
- Afschrift van een brief van Blatier aan Hendrik III., 1584 augustus 8; 1005
  Mss. de Colbert, no. 337 fol. 259.
- Afschrift van een brief van Een Frans agent in Spanje aan Hendrik III., 1584 augustus 10; 1006
- Afschrift van een brief van De Gondy, hertog van Metz aan Catharina de Medius., 1584 augustus 13; 1007
  Part. de Font. no. 359.
- Afschrift van een brief van Des Pruneaux aan de Staten-Generaal., 1584 augustus 22; 1008
  Mss. de Béthune, no. 8793 fol. 36.
- Afschrift van een brief van Staten van Brabant aan Hendrik III., 1584 augustus 22; 1009
  Mss. de Colbert, no. 337 fol. 263.
- Afschrift van een brief van Staten van Brabant aan Catharina de Medicis., 1584 augustus 22; 1010
  Mss. de Colbert, no. 337 fol. 261.
- Afschrift van een brief van Des Pruneaux aan Hendrik III van Frankrijk., 1584 augustus 25; 1011
  Mss. de Béthune, no. 8793 fol. 32
  Archives de la Mais. d'Or, 2de serie I, 1.
- Afschrift van een brief van Des Pruneaux aan Hendrik III., 1584 augustus 25; 1012
  Mss. de Colbert, no. 887 fol. 269.
- Afschrift van een brief van Des Pruneaux aan Catharina de Medicis., 1584 augustus 25; 1013
  Mss. de Colbert, no. 337 fol. 273
  Arch. de la Maison d'Or. 2de serie I, 3.